臺灣屏東地方法院刑事判決　　　　　　　 94年度易字第258號
公　訴　人　臺灣屏東地方法院檢察署檢察官
被　　　告　甲○○
上列被告因竊盜案件，經檢察官提起公訴（94年度偵字第1940號
）及移送併辦（94年度偵字第2495號），被告已就被訴事實為有
罪之陳述，本院裁定適用簡式審判程序，判決如下：
    主  文
甲○○連續攜帶兇器竊盜，累犯，處有期徒刑壹年。未扣案之鑰
匙壹支沒收。
    事  實
一、甲○○前於民國87年間因竊盜等案件，經臺灣高雄地方法院
    判處應執行有期徒刑8 月確定，於89年1 月21日縮刑執行完
    畢；另於91年間因搶奪案件，經臺灣高雄地方法院判處有期
    徒刑10月確定，於92年12月29日起縮短刑期獲准假釋，至93
    年2 月12日因縮刑假釋期滿，未經撤銷假釋，以已執行論。
    猶不知悔改，復基於意圖為自己不法所有之概括犯意，(一)先
    於94年3 月2 日上午某時許，在高雄縣美濃鎮5466地號農地
    ，徒手竊取乙○○所有之切割機1 台、千斤頂2 具、手動絞
    鍊2 具、測量水平儀1 台、排尺5 支及馬達4 具等物，得手
    後，將上開竊得之物運至高雄縣美濃鎮○○路○ 段223 之5
    號江秋良經營之資源回收場，出售予不知情之江秋良，得款
    新臺幣（下同）2000元。(二)繼於94年4 月17日上午6 時許，
    在高雄縣美濃鎮○○路○ 段105 之1 號前，以其所有之鑰匙
    ，竊取丙○○○所有之車牌號碼OVE －586 號機車1 部，供
    己使用。(三)復於94年4 月17日下午8 時許，騎乘上開竊取之
    機車至屏東縣里港鄉○○村○○段256 之30地號鴨寮，持放
    置在該鴨寮之客觀上足供兇器使用之活動板手2 支，竊取陳
    明福所有之馬達、水車各1 台，得手後，欲離去之際，為警
    當場查獲。
二、案經屏東縣警察局里港分局報告臺灣屏東地方法院檢察署檢
    察官偵查起訴及移送併案審理。
    理  由
一、前開犯罪事實，業據被告甲○○於警詢、偵查及本院審理時
    坦承不諱，核與被害人乙○○、丙○○○、陳明福於警詢中
    指陳失竊情節相符，並經證人江秋良於警詢中證述屬實（乙
    ○○等人於審判外之陳述，依刑事訴訟法第273 條之2 規定
    ，不受傳聞法則規定之限制，故得採為證據，併此敘明），
    且有贓物認領據3 份附卷可稽，足認被告之自白與事實相符
    ，應堪採信。本案事證明確，被告犯行堪以認定。
二、按刑法第321 條第1 項第3 款之攜帶兇器竊盜罪，所謂兇器
    ，其種類並無限制，凡客觀上足對人之生命、身體構成威脅
    ，具有危險性之兇器均屬之，本件被告所使用之活動板手質
    地堅硬，客觀上足以對人體造成威脅，可認定為兇器。核被
    告甲○○就犯罪事實一、(三)攜帶兇器竊取被害人陳明福財物
    所為，係犯刑法第321 條第1 項第3 款攜帶兇器竊盜罪；被
    告就犯罪事實一、(一)、(二)徒手竊取被害人乙○○、丙○○○
    財物所為，係犯刑法第320 條第1 項竊盜罪。被告所為數行
    為，時間緊接，所犯罪名相同，顯係出於概括之犯意為之，
    為連續犯，爰依刑法第56條之規定，論以刑度及情節較重之
    攜帶兇器竊盜罪，並加重其刑。起訴書之犯罪事實雖僅敘及
    被告竊取被害人丙○○○、陳明福財物之犯行，而未敘及其
    餘犯行，惟被告其餘之竊盜犯行與前開已起訴之犯罪事實，
    具連續犯之裁判上一罪關係，為起訴效力所及，本院自應併
    予審理。又刑法第322 條規定以竊盜為常業之罪，指以竊盜
    為職業者而言，不以行竊次數為標準，苟非以行竊為謀生之
    職業，縱有多次行竊，仍難以常業竊盜論擬（最高法院30年
    上字第328 號判例參照），被告固有3 次竊盜犯行，惟其第
    1 次犯罪時間與第2 、3 次犯罪時間，有間隔約45日未行竊
    情形，且第1 次行竊所竊得之財物變現後僅得2000元，數額
    不高，尚難供生活所需，而第2 次竊取之機車係供其代步使
    用，是被告顯非係以竊取他人財物之方式維生，並以之為職
    業，故被告辯稱係以拾荒為業，不是以竊盜維生等語，即堪
    採信，尚難處以竊盜罪為常業罪刑，檢察官認被告係犯刑法
    第322 條之常業竊盜罪（蒞庭檢察官於本院審理時當庭變更
    起訴法條），容有未洽，本院自得於同一事實範圍內，變更
    檢察官所引適用法條。被告前於87年間因竊盜等案件，經臺
    灣高雄地方法院判處應執行有期徒刑8 月確定，於89年1 月
    21日縮刑執行完畢；另於91年間因搶奪案件，經臺灣高雄地
    方法院判處有期徒刑10月確定，於92年12月29日起縮短刑期
    獲准假釋，至93年2 月12日因縮刑假釋期滿，未經撤銷假釋
    ，以已執行論，有臺灣高等法院被告前案紀錄表附卷可稽，
    被告前受有期徒刑執行完畢，5 年以內再犯本件有期徒刑以
    上刑之本罪，為累犯，依刑法第47條規定加重其刑，並與前
    開連續犯加重規定，遞加重之。爰審酌被告不思以正當途徑
    獲取財物，圖以竊盜財物滿足自己之慾望，及其犯罪之動機
    、目的、手段、犯罪所得、素行不佳，犯後坦承犯行，態度
    尚可等一切情狀，量處如主文所示之刑，以示懲儆。被告用
    以行竊之鑰匙1 支雖未扣案，然該鑰匙為被告所有且供犯罪
    所用之物，業據其供述在卷，亦無證據足認該鑰匙已滅失而
    不存在，故仍應依刑法第38條第1 項第2 款之規定宣告沒收
    。扣案之活動板手2 支，被告否認為其所有，且非違禁物，
    爰不宣告沒收。
據上論斷，應依刑事訴訟法第273 條之1 第1 項、第299 條第1
項前段、第300 條，刑法第56條、第321 條第1 項第3 款、第47
條、第38條第1 項第2 款，判決如主文。
本案經檢察官鄭伊鈞到庭執行職務。
中    華    民    國    94    年    6     月    15    日
                  刑事第五庭    法  官  楊文廣
以上正本證明與原本無異。
如不服本判決應於收受本判決送達後十日內向本院提出上訴書狀
，其未敘述上訴理由者，並得於提起上訴後十日內向本院補提理
由書狀（均須按他造當事人之人數附繕本）「切勿逕送上級法院
」
中    華    民    國    94    年    6     月    15    日
                                書記官  林志憲
附錄本判決論罪科刑法條全文
刑法第三百二十一條第一項：
犯竊盜罪而有左列情形之一者，處六月以上、五年以下有期徒刑
：
一、於夜間侵入住宅或有人居住之建築物、船艦或隱匿其內而犯
    之者。
二、毀越門扇、牆垣或其他安全設備而犯之者。
三、攜帶兇器而犯之者。
四、結夥三人以上而犯之者。
五、乘火災、水災或其他災害之際而犯之者。
六、在車站或埠頭而犯之者。
